【裁判字號】    97,抗,108
【裁判日期】    970522
【裁判案由】    本票裁定
【裁判全文】
臺灣士林地方法院民事裁定               97年度抗字第108號
抗  告  人  喬騰機械工程股份有限公司
兼法定代理  乙○○
人
抗  告  人  甲○○○
相  對  人  中租迪和股份有限公司
法定代理人  丙○○
上列抗告人因與相對人中租迪和股份有限公司間本票強制執行事
件，對於中華民國97年3 月18日本院97年度票字第2378號裁定提
起抗告，本院裁定如下：
    主  文
抗告駁回。
抗告程序費用新台幣壹仟元由抗告人負擔。
    理  由
一、本件相對人中租迪和股份有限公司主張執有抗告人共同於民
    國96年7 月20日所簽發、金額為新台幣（下同）10,980,000
    元，到期日為97年1 月24日，約定利息自到期日起按年息20
    % 計付，並免除作成拒絕證書之本票一紙，詎其中之7,880,
    000 元到期經提示不獲付款，爰依票據法第123 條規定，提
    出該本票聲請裁定就上開積欠金額及自97年1 月24日起至清
    償日止按年息20% 計算之利息准予強制執行，而原法院經查
    核相對人提出之本票後，乃依法裁定予以准許。
二、抗告人主張略以：抗告人業已清償部分債務，相對人聲稱抗
    告人尚欠7,880,000 元未清償，與事實不符，本院准予依上
    揭金額及按年息20% 計算之利息為強制執行，自有未合；又
    原審裁定主張記載「其中之新臺幣柒仟捌佰捌拾萬壹仟元」
    ，應係「其中之新臺幣柒佰捌拾捌萬元」之誤寫，亦與法有
    違，為此爰依法提起本件抗告云云。
三、按執票人向本票發票人行使追索權時，得聲請法院裁定後強
    制執行，票據法第123 條定有明文，又本票執票人依上開法
    條之規定，聲請法院裁定及抗告法院之裁定，僅依非訟事件
    程序，以審查強制執行許可與否，並無確定實體上法律關係
    存否之效力，如發票人就票據債務之存否有爭執時，應由發
    票人提起確認之訴，以資解決，最高法院56年度台抗字第71
    4 號、57年度台抗字第76號著有判例。本件抗告人之抗告意
    旨固以相對人聲請准予系爭本票強制執行之金額與事實不符
    云云，惟其所述之情即使屬實，然此亦係涉及債務之有無而
    屬實體上之爭執，此應由抗告人另行起訴以資解決，非本件
    裁定程序所得審究，則依上開判例意旨，本院受理相對人聲
    請時，仍應為許可強制執行之裁定。又原審關於原裁定主文
    記載數額錯誤乙節，業經該院於97年4 月17日依法自行裁定
    更正，此經本院調閱原審卷宗核閱無訛，是原裁定尚查無何
    違法處，是抗告為無理由，應予駁回。
四、依非訟事件法第46條、第21條第2 項、民事訴訟法第495 條
    之1 第1 項、第449 條第1 項、第78條，裁定如主文。
中    華    民    國    97    年    5     月    22    日
                  民事第二庭  審判長法  官  俞慧君
                                    法  官  方彬彬
                                    法  官  古振暉
以上正本證明與原本無異。
如不服本裁定，僅得於收受本裁定正本送達後10日內，以適用法
規顯有錯誤為理由，向本院提出再抗告狀，（須附繕本一份及繳
納再抗告裁判費新臺幣1,000元），經本院許可後始可再抗告。
中    華    民    國    97    年    5     月    28    日
                                    書記官  楊錫芬


司法院資訊處製作；財團法人民間司法改革基金會備份。
